# 请教陈版主及大佬们清算报告签发相关问题

提问人：kakey 时间：2016-03-02 10:24:27
您好，陈版主！ 如题，客户于 15 年 10 月 31 日未基准日开展清算工作，截至 2015 年 12 月 31 日，清算工作还在进行中，如以前讨论话题，对于母公司期末还是要纳入合并范围，子公司出具已清算假设为基础的财务报告，子公司截至报告出具日，清算工作还在进行中，那审计报告财务报表是否就需要清算组审批通过并签字确认？有无相关法律依据？还是如经济法表述清算期间清算组为公司对外唯一法定代表机关？清算事项是否也应该作为资产负债表日后事项进行披露？急，在线等！

回答人：chenyiwei
根据《公司法》规定，清算期间，清算组是公司的对外代表，因此清算期间的企业报出的财务报表应由清算组签名确认。 母公司将清算期内的子公司的报表纳入合并报表范围时，需进行一定的编制基础和会计政策方面的调整。具体请参考《瑞华研究 2010 ～ 2014汇编》之“问题3-2-76（子公司清算期间的合并报表问题）”。